# 请教陈版，预付设备款中的税金是否需要重分类到其他流动资产中？

提问人：ygdkbhzms 时间：2020-02-21 08:05:32
请教陈版，设备收到，发票未到，预付设备款中的税金是否需要重分类到其他流动资产中？@chenyiwei

回答人：chenyiwei
应根据这部分进项税额预计获得抵扣的时间是否距离资产负债表日超过一年，分别列入其他流动资产或者其他非流动资产。